# 请教陈老师，因未认购子公司新增注册资本导致丧失控制权的交易

提问人：lh_2311 时间：2012-11-20 11:16:00
陈老师您好： 东方公司与A共同投资设立甲公司，东方公司持有甲51%的股权， 2012 年 6 月甲公司增加注册资本，但是所增加的注册资本全部由A认购，增资后东方公司对甲的持股比例下降到40%，并且已不能实际控制甲公司，“四大”的一个高级经理对此事项要求东方公司按照非货币性资产交换处理，我们实在是不能理解。站着东方公司角度请陈版对具体的会计处理给予指教。谢谢！

回答人：chenyiwei
应按解释 4 号第四条关于丧失控制权的规定处理。区分个别报表和合并报表分别有不同的处理方式，但不属于非货币性资产交换。